【裁判字號】    90,易,2123
【裁判日期】    900711
【裁判案由】    賭博
【裁判全文】
臺灣高雄地方法院刑事判決                          九十年度易字第二一二三號
    公  訴  人  臺灣高雄地方法院檢察署檢察官
    被      告  甲○○
    被      告  乙○○
右列被告等因賭博案件，經檢察官提起公訴（九十年度偵字第八三○六號），本院判
決如左：
    主  文
甲○○共同連續在公眾得出入之場所賭博財物，處罰金柒仟元，如易服勞役，以佰
元折算壹日。
乙○○在公眾得出入之場所賭博財物，處罰金貳仟元，如易服勞役，以參佰元折算壹
日。
扣案之賭博性電動機具滿貫大亨貳臺（含ＩＣ板貳塊）、動物柏青樂壹臺（含ＩＣ板
壹塊）、新象王壹臺（含ＩＣ板壹塊）及賭資新臺幣壹萬貳仟柒佰肆拾元均沒收。
    事  實
一、甲○○自民國九十年四月二十三日起，以每月薪資新臺幣（下同）一萬八千元之
    代價，受雇於丙○○（另案審理），擔任位於高雄市前鎮區○○○路一三三號「
    揚揚超商」之店員。甲○○與丙○○共同基於賭博之概括犯意聯絡，由丙○○自
    同年三月二十八日起，在其所經營「揚揚超商」前公眾得出入之騎樓地，擺設賭
    博性電動機具機滿貫大亨（麻將）二臺、動物柏青樂一臺及新象王（吃角子老虎
    ）一臺，連續與不特定之顧客賭博財物（其賭博方式由賭客以十元硬幣投入上開
    機臺內開分，並以各電動賭博機具所設計之程式賭玩，勝出時可依各該電動賭博
    機具所預設之程式獲得若干倍數之積分，待賭客玩畢後，再以機具內累積之分數
    以一比一或一比十之比率換取現金，若未勝出，則賭資歸丙○○所有），甲○○
    則負責開分、洗分及兌換現金之工作。嗣於同年月二十六日下午四時五十分許，
    適有賭客乙○○在上述處所打玩滿貫大亨（麻將）賭博財物，並以機具內所累積
    之四百分向甲○○表示欲兌換現金，甲○○將四千元交與乙○○之際，當場為警
    查獲，並扣得上開電動賭博機具四臺（均委由丙○○保管）、前開機臺內含之Ｉ
    Ｃ板共四塊、機臺內賭資八千七百四十元、乙○○兌換所得之賭資四千元（此部
    分公訴人漏未記載）。
二、案經高雄市政府警察局前鎮分局報請臺灣高雄地方法院檢察署檢察官偵查起訴。
    理  由
一、訊之被告甲○○坦認其自九十年四月二十三日起，受僱於另案被告丙○○擔任「
    揚揚超商」店員乙節非虛，詰之被告乙○○亦不否認其於右揭時地打玩滿貫大亨
    （麻將）機臺之事實，惟渠等均矢口否認涉有上開賭博犯行。被告甲○○辯稱：
    伊係擔任超商之櫃檯人員，不負責處理電動玩具機臺之部分，僅於客人要試機時
    讓其試打云云；被告乙○○辯以：當時伊係想買機臺而換零錢玩滿貫大亨，打了
    四百分後覺得那臺機臺不好，故向甲○○要回押金三千元及兌換零錢所用之一千
    元云云。經查：右揭犯罪事實，業據被告甲○○於警訊及偵查中坦承：「揚揚超
    商外之騎樓陳列滿貫大亨二臺、動物柏青哥一臺及新象王一臺，皆以投入十元硬
    幣即可打玩，且以得分洗分兌換現金。我負責洗分及換錢工作，因客人乙○○打
    玩的機臺螢幕浮現四百分，所以我拿四千元交給他。上開電動機臺每日營業額約
    三千元」；另被告乙○○於警訊中亦供認：「我今天把玩滿貫大亨麻將臺，是以
    十元硬幣洗分打玩，投十元硬幣一枚機臺上顯示一分，玩畢後由店員甲○○臺來
    查看，當時機臺上顯示積分四百，我即到店內櫃檯，由甲○○親手交給我賭金四
    千元」等語不諱（見警訊卷九十年四月二十六日偵訊筆錄、偵查卷九十年四月二
    十七日訊問筆錄），核與同案被告丙○○於警訊中供陳：上開電動機臺均插電供
    不特定人打玩之情節相符（見警訊卷九十年四月二十六日偵訊筆錄）。雖被告甲○○、乙○○於本院審理中翻異前詞，惟衡諸被告等於警訊及偵查時之供述顯然
    較少考量利弊得失，所供內容應較渠等於審理中之辯詞更接近真實。佐以上開機
    臺為警查獲時，均插電營業中，且機臺內有十元硬幣八百七十四枚，此有高雄市
    政府警察局前鎮分局營業場所檢查紀錄乙紙附卷足稽，苟擺設上開機臺果係意在
    出售，則試機者只須投幣一、二枚即可測臺該機臺是否能正常運作，亦無投入上
    百枚硬幣以測試機臺之理。是被告甲○○、乙○○於本院審理中所辯，衡與常情
    有違，顯係飾卸之詞，不足採信。此外，並有現場照片二幀、電玩賭博案證物代
    保管收據乙張存卷足憑，及上開電動賭博機具滿貫大亨二臺（含ＩＣ板二塊）、
    動物柏青樂一臺（含ＩＣ板一塊）、新象王一臺（含ＩＣ板一塊）、賭資一萬二
    千七百四十元扣案可佐。本件事證明確，被告甲○○、乙○○二人之賭博犯行均
    堪認定。
二、按於店家擺設電動賭博機具供人投幣玩樂，縱依該機器之設計結構，店家之勝率
    較高，惟其輸贏之或然率仍屬不確定，其性質係以該機器代替自己與人在公眾得
    臺入之場所賭博，與意圖營利供給賭博場所由他人賭博不同，且擺設電動賭博機
    具供人玩樂，店家仍係憑偶然之事實以決定財物之得喪，並無何從中抽取金錢圖
    利之情形，與刑法第二百六十八條意圖營利之要件尚屬有間。是核被告甲○○與
    乙○○二人所為，均係犯刑法第二百六十六條第一項前段之普通賭博罪。被告甲○○與另案被告丙○○間有犯意之連絡及行為之分擔，為共同正犯。被告甲○○
    先後多次賭博犯行，時間緊接，手法相同，觸犯構成犯罪要件相同之罪名，顯係
    基於概括之犯意反覆為之，應依連續犯之規定，以一罪論，並加重其刑。爰審酌
    被告二人前均無犯罪前科，有臺灣高等法院被告全國前案紀錄表一紙在卷足憑，
    且所生危害非鉅，經營時間不長，犯罪情節輕微，惟犯罪後猶飾詞圖卸，尚無悔
    意等一切情狀，各量處如主文所示之刑，並分別諭知易服勞易之折算標準。至扣
    案如主文所示之電動機具共四臺（均含ＩＣ板），係當場賭博之器具；而機臺內
    賭資八千七百四十元及被告乙○○所得之賭資四千元，則係自機具內取出及當場
    兌換之現金，為兌換籌碼處之財物，均應依刑法第二百六十六條第二項之規定，
    不問屬於犯人與否，併予宣告沒收。
據上論斷，應依刑事訴訟法第二百九十九條第一項前段，刑法第二十八條、第五十六
條、第二百六十六條第一項前段、第二項、第四十二條第二項，罰金罰鍰提高標準條
例第一條前段、第二項，判決如主文。
本案經檢察官高嘉惠到庭執行職務。
中      華      民      國      九十    年      七      月     十一     日
                                  臺灣高雄地方法院刑事第七庭
                                      法  官  何  秀  燕
右正本證明與原本無異。
如不服本判決，應於判決送達後十日內，向本院提出上訴狀。
                                      書記官  邱  靜  銘
中      華      民      國      九十    年      七      月     十一     日
附錄本案判決論罪科刑之法條
刑法第二百六十六條第一項前段：
 (普通賭博罪與沒收物)
在公共場所或公眾得出入之場所賭博財物者，處一千元以下罰金。


司法院資訊處製作；財團法人民間司法改革基金會備份。
